【裁判字號】    90,交簡上,66
【裁判日期】    900912
【裁判案由】    公共危險
【裁判全文】
臺灣高雄地方法院刑事判決                          九十年度交簡上字第六六號
    上  訴  人
    即  被  告  丁○○
右列被告因公共危險案件，不服臺灣高雄地方法院高雄簡易庭九十年五月三十一日九
十年度雄交簡字第六七八號第一審判決（起訴案號：九十年度偵字第九０九一號），
提起上訴，本院判決如左：
    主  文
上訴駁回。
    事  實
一、丁○○於民國九十年五月五日下午四時許，在高雄市前鎮局其不詳姓名之友人家
    中飲用酒類後，已達於反應較慢、感覺減低、思考及個性行為均受影響改變，並
    影響控制與反應能力，而不能安全駕駛動力交通工具之狀態，仍於同日下午五時
    許，貿然駕駛動力交通工具車牌號碼為ＸＣ─０四０八號自用小客車上路行駛，
    嗣於同日十九時三十二分許，當其行經國道一號公路北上三百七十一點三公里處
    時，因右開飲用酒類而使反應減低之故，竟駕駛上開車輛連續追撞當時暫停於該
    處等待綠燈由丙○○所駕駛車號為ＺＨ－二九九九號自小客車及由甲○○所駕駛
    車號為ＸＱ－二一五七號之自小客車；而由丙○○所駕駛之右述車輛，因遭丁○○所駕駛前開車輛衝撞之故，再向前碰撞由乙○○所駕駛車號為ＺＨ－０六二五
    號自小客貨車。經警據報趕赴現場處理，並對丁○○施以酒精濃度測試，丁○○
    吐氣所含酒精成分已達每公升一點一二毫克，因而查獲右開丁○○所為公共危險
    之犯行。
二、案經國道公路警察局第五警察隊移送臺灣高雄地方法院檢察署檢察官偵查起訴。
    理  由
一、本件訊據被告丁○○對於右開事實坦承不諱，並於庭訊時自承：因為當時精神恍
    惚，所以才會去撞到人等語（見本院九十年八月二十九日審判筆錄），又依證人
    即前開遭被告駕駛車輛衝撞之丙○○亦到院證稱：當時我已經要下高速公路，在
    交流道處停紅燈，被告的車就直接撞上我，使我的車又往前去衝撞一部廂型車。
    我的車輛不是剛停下來就被撞了，是已經停了一下才被撞到等語（見本院九十年
    八月二十一日訊問筆錄）；而另一證人亦即在前揭案發時地同遭被告駕車衝撞之
    甲○○亦證述：當時我與丙○○的車輛約併排停，但是我在內側車道靠前方，當
    時燈號已經轉成綠燈，我要往前開，結果聽到車輛碰撞聲音，我就往前，但是還
    是被被告所駕駛車輛撞上等語（見本院九十年八月二十一日訊問筆錄）；核與被
    告之自白相符，此外，復有道路交通事故調查報告表一份在卷可憑；又被告於右
    開經警測試其吐氣所含酒精成分已達每公升一點一二毫克之事實，則有內政部警
    政署國道公路警察局舉違反道路交通事件通知單及酒精濃度測試表各一份在卷可
    稽，按行為人飲酒後如其呼氣酒精濃度達於每公升零點二五毫克時，則有輕度協
    調功能降低之輕度中毒症狀，達於每公升零點五毫克時，即有反應較慢、感覺減
    低、影響駕駛之輕到中度之中毒症狀，如達於每公升零點七五毫克時，則會有思
    考改變、個性行為改變之輕到中度中毒症狀，此有行政院國軍退除役官兵輔導委
    員會台北榮民總醫院於八十八年八月五日（八八）北總內字第二六八六八號函告
    周知，且依醫學研究顯示，行為人飲酒後其呼氣中酒精濃度如已達於每公升零點
    四零毫克時，行為表現狀態有多話、感覺障礙，其肇事率為一般未飲酒者之六倍
    ，達於零點五五毫克時，行為表現狀態有平衡感與障礙度升高，其肇事率為一般
    未飲酒者之十倍，而被告丁○○測得其呼氣中之酒精濃度為每公升一點一二毫克
    ，已如前述，佐以被告所為之自白及右開證人丙○○及甲○○之證詞，被告既已
    神智不清，且駕駛車輛衝撞多部當時早已靜止於本件案發地點等待燈號變換之車
    輛，足認被告案發當時已因服用酒類導致其反應變慢、感覺減低、思考及個性行
    為亦均受影響而改變，並影響控制與反應能力，而已達於不能安全駕駛動力交通
    工具之情狀。綜上所述，被告右揭犯罪事證明確，犯行已堪認定，依法應予論科
    。
二、核上訴人即被告丁○○所為，係犯刑法第一百八十五條之三服用酒類致不能安全
    駕駛動力交通工具而駕駛罪。爰審酌被告於飲酒後酒精濃度高達每公升一點一二
    毫克之程度，仍貿然駕車行駛，其犯行對社會公眾往來造成嚴重危害，並駕駛車
    輛衝他人，惟念及其雖酒醉駕車，然已坦承犯行，態度良好，且已與其中部分被
    害人丙○○及甲○○等人達成和解，有和解書二份在卷可佐等一切情狀，認原審
    適用刑法第一百八十五條之三、第四十一條第一項、罰金罰鍰提高標準條例第二
    條之規定，量處有期徒刑四月，並諭知易科罰金之折算標準，其認事用法，均無
    不合，量刑亦屬適當，被告提起上訴，指摘原判決不當，為無理由，應予駁回。
據上論斷，應依刑事訴訟法第四百五十五條之一第一項、第三項、第三百六十八條，
判決如主文。
本案經檢察官劉河山到庭執行職務。
中    華    民    國      九十    年      九      月      十二        日
                                  臺灣高雄地方法院刑事第六庭
                                      審判長法  官    趙家光
                                            法  官    洪榮家
                                            法  官    李怡諄
右正本證明與原本無異。
如不服本判決，應於判決送達後十日內，向本院提出上訴狀。
                                            書記官    林慧君
中    華    民    國      九十      年      九      月      十二      日
附錄本件論罪條文：
中華民國刑法第一百八十五條之三
服用毒品、麻醉藥品、酒類或其他相類之物，不能安全駕駛動力交通工具
而駕駛者，處一年以下有期徒刑、拘役或三萬元以下罰金。


司法院資訊處製作；財團法人民間司法改革基金會備份。
